# 求教！联营公司按照权益法核算的后续处理

提问人：wx_5a4215812213 时间：2017-12-26 19:07:20
4 月 1 日，A公司购买B公司20%的股权，按照权益法进行核算。对价等于可辨认净资产公允价值 1000 万。可辨认净资产公允价值与账面价值的差异 400 万是资产增值引起，增值如下： 1 ）B公司账面有一项可供出售金融资产无活跃市场报价，按照成本法计量，账面价值 200 万，经评估的公允价值 300 万，增值 100 万。 2 ）B公司账面有一项投资性房地产按照成本法计量，账面价值 100 万，经评估公允价值 300 万，增值 200 万。 3 ）B公司账面有一项长期股权投资，按照权益法核算， 4 月 1 日账面价值为 200 万，按照市场法进行评估公允价值为 300 万，增值 100 万。A公司投资性房地产按照成本法计量。
问题： 1 ） 12 月 31 日是否要重新评估可供出售金融资产跟长期股权投资的公允价值？或者以评估后的价值作为成本，继续以成本法计量。后续出现减值迹象的时候再重新评估，处置时再将A公司合并层面的增值全部消化掉。 2 ）次年 2 月 1 日，以成本计量的那项可供出售金融资产股权上市成功，B公司按照公允价值对该项投资进行重新计量，形成了其他综合收益 500 万，此时，A应当如何处理B公司的其他综合收益变动，以及在A公司合并层面已经体现的公允价值增值？

回答人：chenyiwei
因为A对B持股20%并按权益法核算，且你说的这些问题，在A的权益法核算层面和B自身报表之间不存在“视角差异”，因此可以直接依据B的核算结果按比例进行权益法核算。但要注意：因为 4 月 1 日取得投资时的公允价值是后续权益法核算的成本基础，因此A在权益法确认B的综合收益份额时，只能将4~12月的净利润和其他综合收益变动纳入，而不能纳入B报表中的全年数。

提问人：wx_5a4215812213 时间：2017-12-26 21:28:28
谢谢陈版，第一个问题：对于评估的可供出售金融资产跟长期股权投资增值，就是以评估后的价值作为成本基础，后续按照权益法继续确认损益跟权益变动。那么第二个问题该如何处理呢？ 2 ）次年 2 月 1 日，以成本计量的那项可供出售金融资产股权上市成功，B公司按照公允价值对该项投资进行重新计量，形成了其他综合收益 500 万，此时，A应当如何处理B公司的其他综合收益变动，以及在A公司合并层面已经体现的公允价值增值？我理解如果按照持股比例确认其他综合收益的变动，那么针对这项联营公司的投资，在A公司层面体现的可供出售金融资产会多出来一个收购日的增值部分。这里有点困惑。

回答人：chenyiwei
A公司权益法核算中确认的其他综合收益=（该股票上市后的公允价值-购买日的公允价值）*持股比例20%。